【裁判字號】    88,中簡上,186
【裁判日期】    890112
【裁判案由】    毒品危害防制條例
【裁判全文】
臺灣臺中地方法院刑事判決                      八十八年度中簡上字第一八六號
    上  訴  人
    即  被  告  甲○○
右上訴人因毒品危害防制條例案件，不服臺灣臺中地方法院臺中簡易庭八十八年度中
簡字第八九四號中華民國八十八年四月二十二日第一審簡易判決（聲請案號：臺灣臺
中地方法院檢察署八十八年度偵字第三八０三號），提起上訴，本院判決如左：
    主  文
原判決撤銷。
甲○○連續施用第二級毒品，處有期徒刑陸月，如易科罰金，以參佰元折算壹日。
扣案之安非他命吸食器壹組沒收。
    事  實
一、甲○○曾因施用毒品案件，經本院以八十七年度毒聲字第一七０三號裁定送觀察
    勒戒，認無繼續施用傾向，經臺灣臺中地方法院檢察署檢察官於民國八十七年十
    一月五日以八十七年度偵字第七一五五號不起訴處分確定，猶不思悔改，復基於
    概括之犯意，自八十七年一月七日起至同年一月三十日止，連續在臺中縣大里市
    ○里路五０二號住處、臺中市○○街二九五號三樓等處，以將第二級毒品安非他
    命置於玻璃管內，在其下以火燒烤待產生白煙後吸用該煙霧之方式，施用安非他
    命多次，共約施用四、五次。嗣於八十八年二月一日下午一時許，在台中市○○
    街二九五號三樓黃利雄（檢察官另行偵辦）住處經警查獲，並扣得其所有之安非
    他命吸食器一組。嗣經臺灣臺中地方法院檢察署檢察官以八十七年聲觀字第三一
    九號聲請本院裁定送觀察、勒戒，經本院以八十八年度毒聲字第七二一號裁定送
    觀察勒戒，經臺灣臺中看守所於八十八年二月十日（八八）中所奕總字第０五二
    七號函附之有無繼續施用毒品傾向證明書認甲○○有繼續施用毒品之傾向。
二、案經內政部警政署保安警察第三總隊第一大隊報請臺灣臺中地方法院檢察署檢察
    官偵查而聲請簡易判決處刑。
    理  由
一、右揭施用第二級毒品安非他命之事實，業經上訴人即被告甲○○坦承不諱，並有
    上訴人即被告所有之扣案安非他命吸食器一組可資佐證，而上訴人即被告為警查
    獲後經警採其尿液送驗結果，呈甲基安非他命陽性反應，有臺中縣衛生局檢驗尿
    水報告書一紙在卷可憑，又上訴人即被告前因施用毒品行為，經觀察、勒戒後，
    無繼續施用毒品之傾向，由臺灣臺中地方法院檢察署檢察官以八十七年度偵字第
    七一五五號不起訴處分在案，有該案裁定書及臺灣臺中地方法院檢察署刑案資料
    查註紀錄表各一份附卷可佐；又其於五年內再犯毒品危害防制條例第十條之罪，
    經裁定送觀察勒戒，認有繼續施用毒品之傾向部分，亦有臺灣臺中看守八十八年
    二月十日（八八）中所奕總字第０五二七號函所附之有無繼續施用毒品傾向證明
    書一份附卷可參。上訴人即被告雖另辯以渠並無繼續施用毒品傾向，且檢察官聲
    請強制戒治亦遭本院裁定駁回，嗣經檢察官抗告後由臺灣高等法院臺中分院發回
    ，復由本院以八十八年毒聲更字第十號裁定其應入戒治處所強制戒治，其已對該
    裁定抗告云云，惟查上訴人即被告經觀察勒戒後有無繼續施用傾向係依據勒戒處
    所醫療人員之專業判斷，並參以各項客觀資料評估分數，上開有無繼續施用毒品
    傾向證明書載明「最近才有吸食安非他命前科，缺乏強烈戒藥動機」等語，並經
    綜合判斷被告有繼續施用毒品傾向，有上開有無繼續施用毒品傾向證明書可參，
    其專業判斷之記載未見有何違誤或不足採信之處，而被告就本院八十八年度毒聲
    更字第十號強制戒治裁定抗告結果，亦經臺灣高等法院臺中分院八十八年毒抗第
    三八四號駁回確定，有裁定書一份在卷可稽，是被告辯以渠並無繼續施用傾向云
    云，尚屬無據，綜上，本件事證明確，被告之前開犯行堪以認定，應予依法論科
    。
二、核上訴人即被告甲○○所為，係犯毒品危害防制條例第十條第二項之施用第二級
    毒品罪，其因施用安非他命而持有第二級毒品之行為，應為施用毒品之行為吸收
    ，不另論罪；又上訴人即被告先後多次施用安非他命之行為，時間緊接、方法相
    同，觸犯構成要件相同之罪名，顯係基於概括犯意為之，為連續犯，應依刑法第
    五十六條規定論以一罪，並加重其刑。原審予被告論罪科刑，固非無見，惟就沒
    收部份，扣案之安非他命吸食器一組，並非查獲之毒品，也非專供施用毒品之器
    具，而係被告所有供犯罪所用之物，應依刑法第三十八條第一項第二款宣告沒收
    ，原審併依毒品危害防制條例第十八條第一項前段宣告沒收銷燬，自有未洽。上
    訴人上訴意旨以渠並無繼續施用傾向云云，而指摘原判決不當云云，故無足採，
    已如前述，然原判決既有上述可議之處，自應由本院將原判決撤銷改判。爰審酌
    被告犯罪之動機、目的、施用毒品時間次數不多，施用毒品屬自戕之行為及犯罪
    後尚能坦承施用毒品之態度等一切情狀，量處如主文第二項所示之刑。扣之安非
    他命吸食器一組，係被告所有，供犯罪所用之物，應依刑法第三十八條第一項第
    二款宣告沒收。
據上論斷，應依刑事訴訟法第四百五十五條之一第一項、第三項、第三百六十九第一
項前段、第三百六十四條、第二百九十九條第一項但書、毒品危害防制條例第十條第
二項、第二十條第三項，刑法第十一條前段、第五十六條、第四十一條、第三十八條
第一項第二款、罰金罰鍰提高標準條例第二條，判決如主文。
中      華      民        國      八十九    年    一    月    十二      日
                                  臺灣臺中地方法院刑事第七庭
                                      審判長法  官  翁  芳  靜
                                            法  官  林  郁  婷
                                            法  官  陳      葳
右正本證明與原本無異。
本件不得上訴。
                                            書記官
中      華      民        國      八十九    年    一    月    十二      日
附錄法條：
毒品危害防制條例第十條第二項：施用第二級毒品者，處三年以下有期徒刑。


司法院資訊處製作；財團法人民間司法改革基金會備份。
